臺灣臺中地方法院刑事判決
110年度侵訴字第173號
公  訴  人  臺灣臺中地方檢察署檢察官
被      告  劉川榮






選任辯護人  林俊賢律師
上列被告因妨害性自主罪案件，經檢察官提起公訴（110年度偵
字第3420號），本院判決如下：
    主    文
丙○○犯強制性交罪，處有期徒刑參年肆月。
    犯罪事實
一、丙○○與甲○(即代號BJ000-A109169之女子，真實姓名年籍均
    詳卷，下稱甲○）為打工認識之同事關係，竟基於強制性交
    之犯意，於民國109年8月26日凌晨2、3時許，在甲○當時位
    於臺中市東區之租屋處（完整地址詳卷），違反甲○之意願
    ，強行脫去甲○褲子，並不顧甲○已明確表示「不要」且掙扎
    反抗，逕自以手壓住甲○之手，以性器插入甲○性器之方式，
    對甲○強制性交得逞。嗣經甲○偕同甲父(即代號BJ000-A1091
    69A之男子，真實姓名年籍詳卷，下稱甲父）報警處理而查
    悉上情。
三、案經甲○、甲父訴由臺中市政府警察局第三分局報請臺灣臺
    中地方檢察署檢察官偵查起訴。
    理    由
壹、程序部分：
一、司法機關所製作必須公示之文書，不得揭露性侵害被害人之
    姓名、出生年月日、住居所及其他足資識別被害人身分之資
    訊，性侵害犯罪防治法第12條第2項定有明文。是本判決關
    於告訴人甲○、甲父、證人甲母(即甲○之母，真實姓名年籍
    詳卷，下稱甲母)及甲父女友(即代號BJ000-A109169C之女子
    ，真實姓名年籍詳卷，下稱Ｃ女)等人之姓名或年籍等足資識
    別告訴人甲○身分之人別資料，依上開規定不得揭露，並均
    以代號稱之。
二、按被告以外之人於審判外之陳述，雖不符刑事訴訟法第159
    條之1至159條之4之規定，而經當事人於審判程序同意做為
    證據，法院審酌該言詞陳述或書面陳述做成時之情況，認為
    適當者，亦得為證據；又當事人、代理人或辯護人於法院調
    查證據時，知有刑事訴訟法第159條第1項不得為證據之情形
    ，而未於言詞辯論終結前聲明異議者，視為有前項之同意，
    刑事訴訟法第159條之5定有明文。經查，檢察官、被告丙○○
    及辯護人於本院審理時，均表示同意卷附被告以外之人於審
    判外之陳述作為本案證據（本院卷第245頁），於本院審判
    程序時均未對證據能力有所爭執，供述證據部分視為同意作
    為證據，本院審酌各該證據做成或取得時狀況，並無顯不可
    信或違法取得等情況，且經本院依法踐行證據調查程序並認
    為適當，而有證據能力。其餘資以認定本案犯罪事實之非供
    述證據，亦查無違反法定程序取得之情形，依刑事訴訟法第
    158條之4之反面解釋，亦有證據能力。
貳、認定犯罪事實所憑之證據及理由：
一、訊據被告固坦承於上揭時、地與告訴人甲○發生性交行為，
    惟否認有何違反告訴人甲○意願，強制性交告訴人甲○之犯行
    ，辯稱：其有與甲○發生性行為，但沒有違反甲○的意願。其
    簽和解書是因為當時甲○帶很多人來。因為其與甲○分手後又
    找前女友，導致甲○心生不滿。其在偵查中否認有與甲○發生
    性行為，是因為之前沒有發生這樣的事，所以先否認等語（
    本院卷第60-61頁）。辯護意旨略以：被告於審理中坦承與
    甲○發生性行為乙事，雖被告於偵查中否認此部分，但係因
    被告畏懼，被告當時18歲，沒有經驗，故選擇消極逃避而否
    認，此為人之常情，不能佐證必然有告訴人甲○指述事實。
    就告訴人甲○是否表達沒有意願，而被告仍強行發生性關係
    等節，公訴證據均僅有告訴人甲○單方面指訴，告訴人甲○之
    母及告訴人甲父均是聽聞告訴人甲○轉述，無足為補強證據
    。告訴人甲○就是否表達拒絕乙節，證述語焉不詳，故以告
    訴人甲○表示拒絕之程度，被告無法知悉、理解告訴人甲○並
    無意願。和解書簽立過程，被告是被告訴人甲○、告訴人之
    父母及不認識的人圍住，形成很大壓力，導致被告下跪道歉
    ，依照在場人指示簽立和解書，被告僅18歲，難以平靜面對
    突發狀況，和解書非基於被告自由意願或所認知之事實下簽
    署。被告造成告訴人甲○情感上傷害，可能為告訴人甲○提告
    之原因，證人丁○○亦證述兩人確有感情糾紛，告訴人甲○及
    其社工亦均強調此情感傷害，無法排除告訴人甲○因混雜情
    緒，誇大事實對被告不實指控。告訴人甲○雖不願意回答案
    發前有無跟被告發生性關係，卻未否認。被告與告訴人甲○
    當時是曖昧關係，如告訴人甲○未明確表示拒絕性行為，不
    能苛責被告能明確認知，被告欠缺強制性交故意，請諭知無
    罪判決等語（本院卷第251-253頁）。
二、經查：
　㈠被告與甲○為打工同事，其於109年8月26日凌晨2、3時許，在
    甲○租屋處，與甲○發生性行為，嗣於同年月28日，雙方簽立
    和解書，以新臺幣50萬元和解等節，業據被告於警詢、偵查
    及審理中供述明確（臺灣臺中地方檢察署110年度偵字第342
    0號卷【下稱偵卷】第21-29、31-35、101-104頁；臺灣臺中
    地方檢察署109年度他字第7342號卷【下稱他卷】第43-46頁
    ；本院卷第59-64、89-96、109-144、217-254頁），核與證
    人即告訴人甲○於偵查及審理中（他卷第9-16頁；偵卷第37-
    44頁；本院卷第109-144頁）、證人即告訴人甲父於偵查及
    審理中（他卷第9-16頁；偵卷第37-44頁；本院卷第126頁）
    、證人丁○○於警詢、偵查及審理中（偵卷第45-49、77-81頁
    ；他卷第29-33頁；本院卷第109-144頁）、證人甲母於審理
    中(本院卷第220-244頁)、證人C女於偵查中(偵卷第91-93頁
    ）證述情節大致相符，並有彰化縣政府性侵害案件訊前訪視
    紀錄表（臺灣臺中地方檢察署109年度他字第7342號不公開
    卷【下稱不公開他卷】第3-7頁；臺灣臺中地方檢察署110年
    度偵字第3420號不公開卷【下稱不公開偵卷】第23-24頁）
    、甲○真實姓名對照表（不公開他卷第9頁；不公開偵卷第19
     頁）、甲父真實姓名對照表（不公開他卷第11頁）、C女真
    實姓名對照表（不公開偵卷第51頁）、彰化基督教醫療財團
    法人彰化基督教醫院受理疑似性侵害事件驗傷診斷書（不公
    開他卷第13-17頁；不公開偵卷第37-41）、彰化縣警察局員
    林分局偵查隊受理刑事案件報案三聯單（偵卷第51頁；不公
    開偵卷第15頁）、受理各類案件紀錄表（偵卷第53頁；不公
    開偵卷第17頁）、和解現場照片（不公開偵卷第3頁）、丙○
    ○於109年8月28日簽立之和解書（不公開偵卷第5頁）、甲○
    租屋處照片（不公開偵卷第7-8頁）、甲○與C女LINE對話紀
    錄截圖（不公開偵卷第9-13頁）、性侵害犯罪事件通報表（
    不公開偵卷第25-26頁）、彰化縣警察局員林分局扣押筆錄
    暨扣押物品目錄表（不公開偵卷第43-45）、丙○○簽立和解
    書過程錄影畫面勘驗筆錄（本院卷第90-95頁）、臺灣臺中
    地方檢察署111年度保管字第735號扣押物品清單（本院卷第
    151頁）、臺灣臺中地方法院111年度院保字第457號扣押物
    品清單（本院卷第163頁）在卷可稽，另有扣案之床單1件、
    枕頭套2件足憑，是此部分事實，堪可認定。
　㈡被告否認違背告訴人甲○之意願，辯稱雙方合意發生性行為云
    云。辯護意旨亦稱告訴人甲○就是否表達拒絕乙節，證述語
    焉不詳；被告對告訴人甲○造成情感傷害，告訴人甲○因混雜
    情緒，而誇大事實對被告不實指控云云。惟查:
　⒈告訴人甲○有明確以言詞表示拒絕，並持續掙扎，遭被告以手
    壓制，強制發生性行為等節，業據告訴人甲○於偵查中證稱
    ：被告當天凌晨2、3點到其租屋處，各自玩各自的手機，其
    等有親吻，其沒有拒絕，後來被告開始碰其，被告說想要，
    脫掉褲子，其說我不要，被告就趴過來其身上，正面貼著其
    ，其說不要，一直掙扎，一直用身體亂動持續掙扎，被告就
    開始其脫褲子，其一隻手拉著褲子，被告一手壓著其另一隻
    手，其開始掙扎，後來沒有力氣，褲子被脫掉，被告的生殖
    器進入其生殖器，被告射精在其肚子上，被告清理後穿好褲
    子，說要走即離開。被告隔天用電話說當朋友比較適合，其
    就說沒有關係，被告一直道歉，後續其沒有理被告，回去彰
    化家裡，其情緒失控，就打電話給媽媽，講其想要搬回來員
    林，因為其拒絕被告，但被告仍性侵得逞，媽媽本來要帶其
    去備案，但因監護權歸爸爸，要其跟爸爸講，其跟爸爸的女
    友說，由阿姨轉述，爸爸就帶其去備案等語（偵卷第37-44
    頁），及於審理中證稱：「(問:當時他有無違背妳的意願跟
    妳發生性關係？)我有說不要。(問:妳是否記得妳是怎麼說
    不要的？妳是有講出不要，還是有用身體的動作來表示說妳
    不要？)就有說」等語明確（本院卷第109-113頁）。
　⒉由告訴人甲○上開證述可知，告訴人甲○就當日被告至其租屋
    處之現場情況、被告對其撫摸及親吻之猥褻行為、其以言詞
    表示拒絕後，被告如何壓制其反抗及脫下其褲子、被告如何
    對其為強制性交行為及於強制性交得逞後所為後續行為、告
    訴人甲○被強制性交後之反應、事後如何求助至報案等基本
    重要事實，均能具體詳述，無明顯矛盾之處，並無瑕疵可指
    。又衡諸常情，因兩性生理上之差異，女性在遭男性壓制時
    ，本即較難以反抗，告訴人甲○亦非屬特別強壯而足以反抗
    男性之體態，堪認告訴人甲○所述其難以反抗被告對其為強
    制性交行為之情，應屬合理，其證述憑信性甚高，應非子虛
    。辯護意旨雖指摘告訴人甲○證述語焉不詳；被告對告訴人
    甲○造成情感傷害，告訴人甲○因混雜情緒，而誇大事實對被
    告不實指控云云，惟告訴人甲○就其先有同意親吻，惟在被
    告表達希望發生性行為後，即明確以言詞拒絕，仍遭被告以
    手壓制後強行發生性行為之敘述，前後所述一致，且所述過
    程明確清晰，未有任何抽象或誇大之情節，並無語焉不詳之
    情形，是辯護意旨所指摘與客觀卷證不合，難以採認。
　㈢辯護意旨雖又指稱:告訴人甲○雖不願意回答案發前有無跟被
    告發生性關係，卻未否認，被告與告訴人甲○當時是曖昧關
    係，告訴人甲○表示拒絕之程度，被告無法知悉、理解告訴
    人甲○並無意願，不能苛責被告能明確認知，被告欠缺強制
    性交故意云云。惟查:
　⒈按刑法第16章妨害性自主罪章，所保護法益為個人性自主決
    定權，即個人享有免於成為他人性客體的自由，可依其意願
    自主決定「是否」、「何時」、「如何」及與「何人」為性
    行為，此乃基於維護人性尊嚴、個人主體性及人格發展的完
    整，並為保障個人需求獲得滿足所不可或缺的基本權利。強
    調「性自主決定權」即「性同意權」，意指任何性行為都應
    建立在相互尊重，彼此同意的基礎上，絕對是「No means N
    o」「only Yes means Yes」，即「說不就是不！」、「她
    說願意才是願意！」、「沒有得到清楚明瞭的同意，就是不
    同意！」。申言之，要求性主動的一方有責任確認對方在「
    完全清醒」的狀態下「同意」（但排除對未滿16歲、心智障
    礙、意識不清、權力不對等或以宗教之名行誘騙之實者）之
    行為，鼓勵「溝通透明化」並「尊重對方」。因此，對方沉
    默時不是同意，對方不確定或猶豫也不是同意，在對方未同
    意前之任何單獨與你同行回家或休息，只能視為一般人際互
    動，不是性暗示，又同意擁抱或接吻，也不表示想要性交，
    即對方同意後也可反悔拒絕，無所謂「沒有說不行，就等於
    願意」或有「半推半就」的模糊空間，避免「性同意」成為
    性侵害事件能否成立的爭議點。猶不得將性侵害的發生歸咎
    於被害者個人因素或反應（例如不得將被害人穿著曝露或從
    事與性相關之特殊行業等作為發生性行為的藉口，或指摘被
    害人何以不當場求救、立即報案、保全證據，或以被害人事
    後態度自若，仍與加害者保有曖昧、連繫等情狀即推認被害
    者應已同意而合理化加害者先前未經確認所發生的性行為）
    ，卻忽視加害者在性行為發生時是否確保對方是在自願情況
    下的責任（最高法院110年度台上字第1781號判決意旨參照
    ）。
　⒉證人丁○○(即甲○與被告任職店家之老闆)於偵查中證稱：「我
    有先問被害人你們有發生關係嗎？被害人說有，但被害人說
    當下他不想，我說你這麼小為何這麼容易跟人發生關係 ，
    被害人說當下他有說不要，但男方說要」等語（偵卷第77-8
    1頁)，及於審理中證稱:「妹妹(即甲○)有說她發生關係的時
    候，她有說她不要、、、沒有講得很詳細，我只有問她說妳
    為什麼在發生關係當下的時候，沒有跟他講說我不要，她說
    我有說不要」等語(本院卷第109-144頁），經核與告訴人甲
    ○上開證述其有明確向被告說不要，有拒絕被告之情相符。
    證人丁○○係親自見聞告訴人甲○對該性侵害事件之反應，由
    證人丁○○上開證述可知，告訴人甲○於案發後一再表達其於
    案發時有拒絕被告，有表達不要之情，足堪補強佐證告訴人
    甲○證述之憑信性，是告訴人甲○有明確向被告表示拒絕之情
    應可認定。
　⒊況證人丁○○在詢問告訴人甲○後，隨即針對被告於發生性行為
    時是否違反告訴人甲○意願乙節詢問被告，向被告確認甲○當
    時是否有表示拒絕之情形，而被告於答覆時，並未就此予以
    否認，故甲○明確表示拒絕與被告發生性行為，被告亦知悉
    甲○有表示拒絕此部分事實自堪採憑。此由證人丁○○於偵查
    中證稱：「我有問被告說發生關係時，被害人不是說不要嗎
    ，被告沒有正面回答我這個問題，被告說被害人說不要，但
    也沒有很明顯，也沒有表達出來、、、我記得被告對我笑一
    下，我真的不太記得，應該是說被告說女生說不要，但身體
    很誠實，類似這樣子的。被告沒有正面跟我反駁我說女生說
    不要的這件事。(問：所以被告當時默認當下被害人有說不
    要的事？)對，應該是這樣」等語（偵卷第79頁)，及於審理
    中證稱:「(問:妳得知告訴人甲○向妳訴說在109年8月26日她
    和被告發生性關係之前，她有向被告說不要，經妳向被告詢
    問告訴人甲○說不要，為何還要和被害人發生關係時，在妳
    問被告這個問題時，被告有無回答妳這個問題？)他沒有很
    確實地回答我這個問題。」、「(問:妳是否還記得他講的內
    容為何？他是如何含混地在回應妳？)他其實就是笑一下低
    著頭講女生不是就這樣，大概是這樣的意思，也沒有正面地
    回答我的問題，這個過程太雜。(問:【提示丁○○偵訊筆錄】
    檢察官當初問妳說『有沒有問被告說被害人不要，為何還和
    被害人發生關係』，妳的回答是說『被告沒有正面回答我這個
    問題，被告說被害人說不要，但也沒有很明顯，沒有表達出
    來』，所以妳在問被告這個問題的時候，被告有跟妳說被害
    人有說不要，但也沒有很明顯？)是」等語(本院卷第141-14
    2頁）即可明瞭，又衡情證人丁○○當時立於老闆立場，詢問
    告訴人甲○及被告雙方就事情經過之陳述，且特別對告訴人
    甲○是否同意乙節，個別向被告確認，而被告不僅未否認告
    訴人甲○有表示拒絕之情，且回稱其認為告訴人甲○之拒絕不
    夠明顯等語，由被告之反應，顯見被告並非不知悉告訴人甲
    ○表達拒絕性行為，而是褻慢漠視輕忽，對告訴人甲○之性自
    主決定權未予應有之重視及尊重。是辯護意旨雖辯以:如告
    訴人甲○未明確表示拒絕性行為，不能苛責被告能明確認知
    ，被告欠缺強制性交故意云云，尚非可採。綜合證人丁○○之
    證述及告訴人甲○之證言，堪認告訴人甲○已有明確對被告表
    示拒絕，且被告並非無所知悉，告訴人甲○既以言詞拒絕，
    被告即不應對告訴人甲○為性行為，惟被告竟置若罔聞，甚
    而壓制告訴人甲○之肢體掙扎抗拒，顯係以違反告訴人甲○意
    願，自屬為強制性交行為。
　㈣就被告是否違背甲○意願乙節，辯護意旨以本案僅有告訴人甲
    ○之單一指訴，並無其他補強證據云云置辯。惟查:
　⒈按性侵害被害人之證述，固須補強證據以擔保其供述之真實
    性；然此所謂補強證據，並非以證明犯罪構成要件之全部事
    實為必要，倘得以佐證其證言非屬虛構，能予保障所陳述事
    實之真實性，即已充足，且得據以佐證者，雖非直接可以推
    斷該被告之犯罪，但以此項證據與被害人之陳述為綜合判斷
    ，若足以認定犯罪事實者，仍不得謂非補強證據。而法院認
    定事實並不悉以直接證據為必要，其綜合各項調查所得之直
    接、間接證據，本於合理之推論而為判斷，要非法所不許（
    最高法院108年度台上字第162號判決意旨參照)。又性侵害
    犯罪具有隱密性質，未必有第三人親見其事，若加害人否認
    犯行，往往淪於雙方各執一詞之困境，故若有證人陳述其於
    案發後親見被害人之身體跡證暨相關當事人對該性侵害事件
    之反應，足以增強被害人證述之憑信性者，自非不得作為被
    告犯罪之補強佐證（最高法院101年度台上字第6571號判決
    意旨參照）。另按證人陳述之內容，茍係供作證明被害人之
    身心狀態，或證明被害人之認知，或證明其聽聞被害人所造
    成之影響者，由於並非用來證明被害人轉述之內容是否真實
    ，而是作為情況證據（間接證據）以之推論被害人陳述當時
    之心理或認知，或是供為證明對該被害人所產生之影響，實
    已等同證人陳述其當時所目睹被害人之情況，其待證事實與
    證人之知覺間有關連性，自屬適格之補強證據（最高法院10
    7年度台上字第1075號判決意旨參照）。
　⒉證人即甲○之母於審理中證稱:甲○有跟其說被性侵的事，因為
    甲○說會怕，有陰影才告訴其，因為被告去甲○住宿的地方發
    生性關係，甲○說不願意，被告說要，然後甲○身心就受傷害
    ，甲○表達當時很明確的跟被告講不要。甲○原本是一個活潑
    開朗的人，當時觀察甲○因為此事會怕，不敢住台中，搬回
    埔心，工作也沒做，此事對甲○影響很大。甲○在電話中說此
    事當下的情緒很緊張，在哭泣等語(本院卷第220-244頁)，
    證人甲○之母雖未親見告訴人甲○遭被告強制性交行為之過程
    ，然告訴人甲○於被告對其為性行為後，即因害怕而不願獨
    住臺中，未久即因心情低落，連繫其母並明確告知遭被告性
    侵之過程，依證人甲母之觀察，告訴人甲○遭被告性侵後，
    有哭泣、害怕、產生陰影，原本活潑開朗個性受影響之情形
    ，且於案發後未久，隨即放棄臺中的工作及原本租屋處，並
    告知及求助於證人甲母之外在表現，告訴人甲○當下之情緒
    反應，並有外在轉變行為，當屬真切，且此乃為證人甲母本
    於自身見聞、經歷及直接觀察所為之證述，與一般轉述被害
    人陳述內容之累積證據不同，非屬與告訴人甲○之證述具有
    同一性之累積性證據，且其前揭證詞，核與告訴人甲○證述
    之內容並無歧異，亦無重大違背一般經驗法則之情，應堪補
    強佐證告訴人甲○之證述屬實。
　⒊告訴人甲○於案發後，隨即向證人甲母求助，惟因監護權考量
    ，再告知證人C女，由證人C女告知告訴人甲父。而證人Ｃ女
    於偵查中證稱:告訴人甲○以LINE告知其在臺中被強姦，要求
    轉知告訴人甲父。在社工及女警詢問告訴人甲○時，其有在
    場聽聞，告訴人甲○說有拒絕，但被告強行，當時告訴人甲○
    害怕緊張，因為告訴人甲○不願回想，說服很久才說等語(偵
    卷第91-93頁)。佐以告訴人甲○與證人C女之LINE通訊紀錄中
    ，確有告訴人甲○向證人C女陳述事件經過，委託證人C女將
    其遭性侵害之事告知告訴人甲父之內容，告訴人甲○並傳送:
    其被強姦，才說要搬回家；其有保留對話紀錄、床單、和解
    書等證據；其很委屈，其很難過等訊息(不公開偵卷第9-13
    頁)。從而，依告訴人甲○於遭性侵後，立即向證人甲○之母
    、Ｃ女反應及求助，搬離現住地即遭被告性侵地點，並甚至
    放棄工作，避免會與被告見面之情況，且有情緒低落之情況
    ，足認告訴人甲○證述其已明確拒絕被告，竟遭被告以壓制
    其抵抗而對其強制性交等情，確屬實情。
　⒋另告訴人甲○於向其母告知及求助時，情緒低落，哭泣、緊張
    不安之情，有如前述，且於審理中被問及此事，仍情緒不穩
    、流淚哭泣，並經陪同社工表示甲○因流淚而無法陳述之情(
    見本院卷第114-115頁)，告訴人甲○此等情緒亦屬性侵害犯
    罪被害人於回憶案發經過可能出現之反應，亦足堪補強佐證
    告訴人甲○所述遭被告強制性交之證詞屬實。
　㈤另辯護意旨稱:和解書簽立過程，被告因受告訴人甲○、告訴
    人之父母及不認識的人圍住，形成很大壓力，導致被告下跪
    道歉，依照在場人指示簽立和解書，被告僅18歲，難以平靜
    面對突發狀況，和解書非基於被告自由意願或所認知之事實
    下簽署，該不利之自白非屬事實云云。惟查:
　⒈被告於109年8月28日書立和解書，其中事由欄由被告以手書
    寫:「因不顧女方的婉拒，強行觸碰女方」等文字(不公開偵
    卷第5頁)，此有和解書影本在卷可稽，且經勘驗簽立和解書
    錄影光碟，被告書立和解書之過程，現場之人並無粗暴之動
    作，亦未對被告作出任何暴力脅迫之舉，僅有在場人提醒需
    填寫之部分，就事由部分，現場女聲僅說「事由你自己寫」
    、「自己寫清楚」等語，並未有何指定被告書寫內容，係由
    被告自行書寫等情，有本院準備程序之勘驗筆錄可稽(本院
    卷第90-95頁)，難認被告有何因遭脅迫而簽立和解書之情事
    。又證人甲母於審理中雖證稱:事由是有人念被告聽，由被
    告書寫云云，惟改稱:不確定，能確定的是當下有看到他們
    在寫，但沒有注意他們寫什麼等語(本院卷第220-244頁)，
    且經勘驗簽立和解書之過程，並未有人指示被告書寫內容，
    由被告自行書寫，業如前述，足見證人甲母該部分記憶與客
    觀事證有所扞格，難以採信。
　⒉雖被告另辯稱:當時先在國小門口討論，因為告訴人甲○帶很
    多人來，所以之後在超商，其才會書寫和解書云云。但依證
    人丁○○於警詢證稱:談和解時被告沒有受到脅迫，簽立和解
    時其沒有在場等語(偵卷第47-49頁)；於偵查中證稱:談和解
    過程沒有強暴脅迫，就是聲音很大，聽起來有兇一下，但不
    知道誰在兇，兇一下下而已，被告道歉之後，就慢慢的沒有
    大聲跟激動；簽和解書其沒有在場等語(偵卷第80頁)；於審
    理中證稱:在國小談時其都在那邊，當時被害人這邊比較激
    動，比較兇，被告有下跪道歉，其看到被告沒有到恐懼，跟
    平時看到差不多，沒有特別激動，也沒怎樣，就是比較平和
    ，講完之後到超商，其沒有去等語(本院卷第133-135頁)，
    可徵證人丁○○旁觀，被告當時之態度與平時無異，查無有何
    要脅被告和解之情，故被告空言否認其書寫和解書及於和解
    書自白違反告訴人甲○之內容係出於自由意思云云，顯係其
    事後卸責之詞，不足採信。
三、綜上所述，被告所辯及辯護意旨均與事實不符，不足採信。
    被告以強暴方法，對告訴人為強制性交之事證明確，其犯行
    洵堪認定，應依法論科。
參、論罪科刑：
一、被告於告訴人甲○明確表示不要，且掙扎抗拒之情形下，壓
    制告訴人甲○之抗拒，違反告訴人甲○意願，以其性器插入告
    訴人甲○性器之方式，對告訴人甲○強制性交得逞，核其所為
    ，係犯刑法第221條第1項之強制性交罪。
二、按刑法第59條所謂「犯罪之情狀」顯可憫恕，與刑法第57條
    所稱之審酌「一切情狀」，二者並非屬截然不同之範圍，於
    裁判上酌量減輕其刑時，本應就犯罪一切情狀（包括刑法第
    57條所列舉之10款事項），予以全盤考量，審酌其犯罪有無
    可憫恕之事由，以為判斷，故適用第59條酌量減輕其刑時，
    並不排除第57條所列舉10款事由之審酌。又是否適用刑法第
    59條規定酌量減輕被告之刑，係實體法上賦予法院得依職權
    裁量之事項（最高法院101年度台上字第5393號、100年度台
    上字第2855號判決意旨參照）。本院審酌被告雖素行尚可，
    且已如前述與甲○達成和解，卻未履行，後爭執和解過程非
    出於自由意願，並無展現有意履行之表現，又被告係經甲○
    明確表示拒絕之意，猶對甲○為強制性交犯行，致甲○身心受
    創，其犯罪情節已非輕微，犯後復飾詞如前，於偵查中更是
    否認與甲○發生性行為之情，犯後態度非佳，難認有何願承
    擔自身所應負責任之意，則依上情以觀，依一般國民社會感
    情，尚難認被告就此有何在客觀上足以引起一般同情而情堪
    憫恕，即予宣告法定最低度刑期猶嫌過重之情事，自無從適
    用刑法第59條規定酌減其刑。是辯護意旨謂:被告雖未履行
    和解條件，但和解書應得作為被告科刑之有利證據，被告與
    告訴人甲○於案發當時屬於曖昧男女關係，請求適用刑法第5
    9條減刑云云，顯屬無據。
三、爰以行為人之責任為基礎，審酌被告並無前科，素行尚可，
    有臺灣高等法院被告前案紀錄表在卷可參，然其竟未能克制
    己身一時之情慾衝動，而為本案強制性交犯行，無視告訴人
    身體自主權，造成告訴人生理及心理上難以抹滅之陰影，所
    為應予非難；兼衡被告犯後始終否認犯行，雖與告訴人達成
    和解，然迄今未為給付之犯後態度；並審酌被告於審理中自
    陳為高職肄業、以前從事飲料店工作，現在受僱於機車行擔
    任學徒、月收入普通、家裡無未成年子女需要其撫養之智識
    程度、家庭生活及經濟狀況（本院卷第253頁），及本案之
    犯罪動機、手段、目的、犯罪所生之危害等一切情狀，量處
    如主文所示之刑，以示懲儆。
四、至辯護意旨請求宣告緩刑云云，然本院審酌被告所為，對告
    訴人甲○身心健康及人格發展造成相當程度之傷害，被告雖
    與告訴人甲○達成和解，惟並未賠償，告訴人甲○、甲父均未
    表示原諒被告犯行之意(見本院卷第126頁)，且被告本案所
    受宣告之刑已逾有期徒刑皆逾2年，無從宣告緩刑，附此敘
    明。
據上論斷，應依刑事訴訟法第299條第1項前段，刑法第221條第1
項，判決如主文。
本案經檢察官鄭珮琪提起公訴，檢察官乙○○到庭執行職務。
中　　華　　民　　國　　111 　年　　10　　月　　11　　日
　　　　　　　　刑事第五庭  審判長法  官  黃玉琪
　　　　　　　　　　　　　　　　　法  官  林芳如
　　　　　　　　　　　　　　　　　法　官  陳僑舫
以上正本證明與原本無異。
如不服本判決應於收受送達後20日內向本院提出上訴書狀，並應
敘述具體理由；其未敘述上訴之理由者，應於上訴期間屆滿後20
日內向本院補提理由書（均須按他造當事人之人數附繕本）「切
勿逕送上級法院」。
告訴人或被害人如不服判決，應備理由具狀向檢察官請求上訴，
上訴期間之計算，以檢察官收受判決正本之日起算。
                                  書記官  劉桉珍
中　　華　　民　　國　　111 　年　　10　　月　　12　　日
附錄論罪科刑法條
刑法第221條
對於男女以強暴、脅迫、恐嚇、催眠術或其他違反其意願之方法
而為性交者，處3年以上10年以下有期徒刑。
前項之未遂犯罰之。